臺灣臺中地方法院民事判決　100年度家訴字第519號
原　　　告　陳建菖
被　　　告　鄭閎學
法定代理人　鄭涵徽
上列當事人間請求確認親子關係不存在事件，本院於民國一百年
十一月十五日言詞辯論終結，判決如下：
    主      文
確認原告與被告間之親子關係不存在。
訴訟費用由被告負擔。
    事實及理由
壹、原告主張：原告與被告（原名：陳宥任、鄭宥任）之法定代
    理人（鄭涵徽）於民國九十七年五月二十七日結婚，被告之
    法定代理人於同年七月二十九日產下被告。嗣原告與被告之
    法定代理人於一百年七月十三日協議離婚。因被告並非原告
    與被告之法定代理人所生，兩造間並無親子關係之血緣存在
    ，雖依法被告並不受婚生推定，但因戶籍謄本上被告所登記
    之生父係原告，致影響兩造之權利義務。爰依法提起本訴等
    語。並聲明：如主文所示。
貳、被告對原告之請求為認諾。
參、得心證之理由：
一、本件被告雖對原告之請求為認諾，惟依民事訴訟法第五百九
    十四條、第五百九十六條第一項、第五百七十四條第三項規
    定之立法意旨，法院不得逕為被告敗訴之判決，仍應調查其
    他證據，查明原告主張是否屬實可採，合先敘明。
二、按父母子女關係是否存在，不惟影響雙方之身分，且有關於
    雙方因該身分而產生之法律關係將隨之而變動，故如有提起
    確認親子關係存在或不存在之訴之必要，可提起確認之訴，
    此觀最高法院六十二年十月三十日第三次民事庭會議決議(八)
    自明。又確認法律關係成立或不成立之訴，非原告有即受確
    認判決之法律上利益者，不得提起，民事訴訟法第二百四十
    七條第一項前段定有明文。而所謂即受確認判決之法律上利
    益，係指因法律關係之存否不明確，致原告在私法上之地位
    有受侵害之危險，而此項危險得以對於被告之確認判決除去
    之者而言，故確認法律關係成立或不成立之訴，苟具備前開
    要件，即得謂有即受確認判決之法律上利益（最高法院四十
    二年台上字第一０三一號判例參照）。
三、原告主張之上開事實，業據其提出戶籍謄本、中國醫藥大學
    附設醫院診斷證明書、離婚協議書為證，並為被告之法定代
    理人所認諾。上開中國醫藥大學附設醫院診斷證明書記載：
    「經ＤＮＡ比對，陳建菖（假定父親）與陳宥任（小孩）之
    間，彼此血緣標誌不合，應不具親子關係」。參酌現代生物
    科學發達，醫學技術進步，以ＤＮＡ檢驗方法鑑定子女之血
    統來源之精確度已達百分之九十九點八以上。是衡之前揭事
    證，足認被告並非原告之親生子女，原告之上開主張自堪認
    為真實。茲因兩造間並不具真實之血緣關係，僅因戶籍登記
    被告為原告之子，然該戶籍登記顯與事實不符，已如前述。
    上開不實之戶籍登記，將致兩造間因親子關係所生之扶養、
    繼承等私法上權利義務存否不明確，此等法律關係之有無即
    有不安之狀態，並得以確認判決除去，原告應有即受確認判
    決之法律上利益。故原告請求確認其與被告間之親子關係不
    存在，為有理由，應予准許。
肆、訴訟費用負擔之依據：民事訴訟第七十八條。
中    華    民    國   100    年    11    月    29    日
                  家事法庭      法  官  唐敏寶
以上正本係照原本作成。
如對本判決上訴，須於判決送達後二十日之不變期間內，向本院
提出上訴狀。
如委任律師提起上訴者，應一併繳納上訴審裁判費。
中    華    民    國   100    年    11    月    29    日
                                書記官  丁文宏